# 外资企业的基金提取与分配，陈版

提问人：呼叫帮助 时间：2010-02-27 15:32:29
中外合资经营企业法实施条例规定（以下简称“条例”）： 第八十七条　合营企业按照《中华人民共和国中外合资经营企业所得税法》
缴纳所得税后的利润分配原则如下： (一)提取储备基金，职工奖励及福利基金、企业发展基金，提取比例由董事会确定。
(二)储备基金除用于垫补合营企业亏损外，经审批机构批准也可用于本企业增加资本，扩大生产。 (三)按本条(一)项规定提取三项基金后的可分配利润，如董事会确定分配，应按照合营各方出资比例进行分配。 结合公司法，总结如下的分配流程： 1 、税后利润弥补亏损 2 、提取三项基金（储备基金，职工奖励及福利基金、企业发展基金） 3 、根据董事会决议向投资者分配利润 请教陈版：
1 、提取储备基金，职工奖励及福利基金、企业发展基金，提取比例由董事会确定，除储备基金外，董事会能否将上述两项计提比例确定为0%？ `2、现在审计过程中发现，有的外资合营单位未予计提三项基金（公司不计提，就以这条理由！），而是将利润全部用于分配。在实务中我们可以补提吗？由于利润全部分完，若补提，利润分配是负数可以吗？不补提是否考虑出具保留意见的审计报告吗？

回答人：chenyiwei
回复 楼主 呼叫帮助 的帖子外商投资企业的三项基金，提取比例都是由董事会决定的，即使外商独资企业的储备基金，虽然规定比例不得低于10%，但是一个大前提仍然是“由董事会确定”。另外，如果公司章程中本来就已经规定了固定的提取比例，则无论董事会有无决议，每年均应按公司章程规定的比例提取。 因此，在公司章程没有规定固定提取比例的情况下，如果董事会决议规定的提取比例为零，虽然这可能存在违规风险，但是会计处理上还是必须尊重董事会决议，审计人员也不能对此提出审计调整建议，而是只能提出管理建议。 还有一点需要注意：外商投资企业的相关法律虽然规定要提取三项基金，但并无规定相应的罚则。相比之下，根据《公司法》第 204 条，不提或少提法定盈余公积将受到最高 20 万的罚款处罚。